# 请教股权置换中各会计主体的账务处理

提问人：白牙 时间：2012-07-13 13:43:02
1 、B公司不用账务处理 、只需工商变更股东？ 2 、C公司按照出资额 借:长期股权投资 3 、A公司 借：长期股权投资 38000+2000贷：长期股权投资 12000 投资收益 26000 银行存款 2000 不知恰当否？

回答人：chenyiwei
A公司还应按比例（ 40 ％）抵销以非货币资产对联营企业出资的损益，即抵销26000*40%=10400万元。其他基本赞同。

提问人：zouwei624 时间：2012-07-13 13:59:04
2011 年 7 月 1 日至 2012 年 6 月 30 日之间的利润差各公司如何处理

回答人：chenyiwei
如果A、C双方共同确认该过渡期间B公司的利润全部归A公司享有，则A公司在确认收取该笔“特别股利”的权利时，确认投资收益处理。